【裁判字號】    97,簡,33
【裁判日期】    971125
【裁判案由】    贈與稅
【裁判全文】
高雄高等行政法院簡易判決
                                     97年度簡字第00033號
原      告  甲○○
訴訟代理人  乙○○  律師
複  代理人  方春意  律師
被      告  財政部臺灣省南區國稅局
代  表  人  丙○○  局長
訴訟代理人  戊○○
上列當事人間贈與稅事件，原告不服財政部中華民國96年12月20
日台財訴字第09600502790號訴願決定，提起行政訴訟，本院判
決如下︰
    主  文
原告之訴駁回。
訴訟費用由原告負擔。
    事實及理由
一、事實概要︰
    緣原告於民國94年5月31日及8月22日，分別自其兆豐國際商
    業銀行（原名中國國際商業銀行，下稱兆豐銀行）高雄加工
    出口區分行美金存款帳戶，提領美金46,291.5元及38,376元
    ，並轉帳存入其父丁○○同銀行三多分行美金存款帳戶，經
    被告查獲，原核乃依遺產及贈與稅法第4條第2項規定，按上
    開匯款日之美金匯率，核定本件贈與總額新台幣（下同）2,
    699,771元，贈與淨額1,699,771元，應納稅額89,986元，除
    補徵稅額，並依同法第24條及第44條規定，按核定應納稅額
    處1倍罰鍰89,900元（計至百元止）。原告不服，申請復查
    ，未獲變更。提起訴願，亦遭決定駁回，遂提起本件行政訴
    訟。
二、本件原告主張︰
（一）原告確於94年5月31日及8月22日分別匯款美金46,291.5元
      及38,376元至其父親丁○○指定之帳戶，然該2筆款項均
      係因丁○○為清償其向他人借貸及處理其負責之煜漁業
      股份有限公司（下稱煜公司）營運上所需而向原告所借
      貸，是此2筆金額係屬借貸，並非贈與，而丁○○於收取
      原告匯入之前開款項後，已將部分金額用於清償其積欠訴
      外人呂白玉及韓明清之債務，有匯款書2紙可稽，其他部
      分則用於處理煜公司之債務及自行處置。
（二）被告於復查階段，被告承辦人員基於「行政指導」，要原
      告提出借款予其父之書面借據，然原告回答哪有兒子借錢
      予父親，還要父親出借據？原告不得已，乃與父親簽立聲
      明書，以符承辦人員之要求。豈料，復查決定書竟反指該
      聲明書係本件調查基準日95年3月17日（起訴狀誤載為95
      年2月17日）後始為之彌縫行為，難謂原告主張為真實。
      蓋該聲明書係原告信賴被告承辦人員之指導所為，當然是
      基準日後所為，何以該聲明書係被告指導下事後所為，即
      難謂真實，其理由何在？財政部徒以該聲明書係原告與其
      父丁○○所簽之私文書不具公信力為由，駁回原告之訴願
      ，實屬無據。
（三）按「稅捐稽徵機關核課稅捐，依學者通說，須具備稅法所
      規定之一定要件者，始有課稅處分之權能。故主張稅法所
      規定之法律效果者，應就該規定之要件，負舉證責任。」
      （最高行政法院89年度判字第602號判決參照）。又「依
      遺產及贈與稅法第4條第2項之規定，須贈與者與受贈者間
      有贈與、允受贈與之意思合致，始足成立，而其間是否有
      此意思合致，須有相當客觀之事證，始足據以認定．．．
      被上訴人一家親屬間之存款互相流動，究係因經營上需要
      而為資金調度，抑逕認構成贈與行為，確有尚待釐清之處
      。原判決以上訴人未盡查證之責，遽認構成贈與，不無率
      斷．．．核非無據。」（最高行政法院92年度判字第973
      號判決參照）。另「按消費借貸契約，法律上並無以書面
      為之之規定，則消費借貸為諾成契約，不以書面訂立為必
      要，而銀行帳戶間資金之流動，其原因關係不只一端，有
      可能是借貸、信託、委任、贈與等．．．被告如仍認為係
      原告無償為其子女承擔債務，依證據舉證責任分配原則，
      被告應負舉證之責任。」（最高行政法院91年度判字第14
      36號判決參照）及「原告除有以自己之財產無償給予其女
      兒之意思表示外，尚需受贈人之同意並接受贈與始能成立
      。」（最高行政法院88年度判字第1960號判決參照）。本
      件原告匯款予其父丁○○之金錢，業經兩人表示係屬借貸
      ，並非贈與，丁○○雖有受領原告之匯款，然其並非以受
      贈之意思受領，則兩者間之資金活動並非贈與，已屬顯然
      。
（四）被告僅以丁○○受領金錢後，部分金額並非清償他人債務
      ，即認原告之匯款係屬贈與。此項認定實屬倒因為果，蓋
      原告將系爭金錢借予丁○○後，即無從限制或要求該筆資
      金之運用，何況丁○○亦確有將借自原告之金額清償他人
      債務，足證原告並非將系爭金額贈與丁○○。綜上，本件
      被告僅憑原告與丁○○間資金之流動及丁○○受領金錢後
      之部分用途，即率謂原告將系爭金錢贈與丁○○，自屬草
      率，亦非適法等語，聲明求為判決撤銷訴願決定及原處分
      。
三、被告則以：
（一）按「因租稅稽徵程序，稅捐稽徵機關雖依職權調查原則而
      進行，惟有關課稅要件事實，多發生於納稅義務人所得支
      配之範圍，稅捐稽徵機關掌握困難，為貫徹公平合法課稅
      之目的，因而課納稅義務人申報協力義務。」司法院釋字
      第537號解釋在案。準此可知，因稅捐稽徵機關並未直接
      參與當事人間之私經濟活動，其能掌握之資料自不若當事
      人，是稅捐稽徵機關如已提出相當事證，客觀上已足能證
      明當事人之經濟活動，即難謂未盡舉證責任。雖父母與子
      女間財產之移轉，固為私法自治範疇，惟當事人間係出於
      何原因而移轉，稽徵機關無從得知，是對於該財產移轉行
      為，既為當事人所發動，故稽徵機關依據稅捐稽徵法及遺
      產及贈與稅法之相關規定行使調查權，當事人應就所主張
      該移轉行為之實質關係及有關內容，自負有協力義務（鈞
      院96年度訴字第747號判決參照）。
（二）查原告於94年5月31日及8月22日，分別自其兆豐銀行高雄
      加工出口區分行美金存款帳戶，提領美金46,291.5元及38
      ,376元合計84,667.5元，並轉帳存入其父丁○○同銀行三
      多分行美金存款帳戶，嗣丁○○陸續提領存款，並分別匯
      款至印尼、香港等國，結購新臺幣或因觀光支出需要購買
      旅行支票、美金現鈔等，有兆豐銀行高雄加工出口區分行
      及三多分行提供客戶存款資料明細表、賣出外匯水單及手
      續費收入收據、購入外匯水單及手續費收入收據、外匯活
      期存款存款憑條及外匯活期存款取款憑條影本可稽，原告
      主張系爭款項係其借予丁○○，非屬贈與，自應負舉證責
      任。況本件受贈人丁○○收取系爭款項後已自行支配運用
      ，非如原告主張係用於償還訴外人呂白玉及韓明清等2人
      之借款，基於動產物權之讓與，以交付為要件，系爭款項
      既轉作丁○○之存款且經其支配運用，即生動產物權讓與
      之效力。又丁○○既對存入款項擁有充分支配權，應足以
      認定有允受該財產之意思表示，有最高行政法院62年判字
      第127號判例可資參照，故原告贈與美金46,291.5元及38,
      376元合計84,667.5元予丁○○之事實已臻明確，被告依
      法核定本件贈與總額2,699,771元，並無不合。
（三）被告曾以95年3月17日南區國稅審3字第0950100636號函請
      兆豐銀行高雄加工出口區分行，提供原告94年度結購外匯
      之水單、匯出國外匯款申請書及相關交易憑證等資料，故
      本件調查基準日為95年3月17日。原告提示丁○○96年6月
      29日書立之聲明書略以，系爭款項丁○○係用於償還債務
      與公司開銷之用，自97年1月起，丁○○每月償還原告40,
      000元，直到清償完畢為止等語。惟查前揭聲明書係在本
      件調查基準日95年3月17日後始為之彌縫行為，尚難謂原
      告之借貸主張為真實。
（四）又原告於復查階段主張系爭匯款係借貸關係非屬贈與，被
      告乃以96年6月23日南區國稅法1字第0960071627號函請原
      告提示丁○○已還款之資金流程（並未如起訴狀所載傳喚
      原告當面說明），嗣原告出具丁○○96年6月29日書立之
      聲明書，除此之外，被告承辦人員未曾與原告有過面對面
      接觸，亦未曾以電話告知檢附書面借據或聲明書即可採認
      其主張為真實，原告稱其係接受被告承辦人員之行政指導
      後，才由其父丁○○簽立聲明書乙節，顯與事實不符。
（五）至原告援引最高行政法院89年度判字第602號、92年度判
      字第973號、91年度判字第1436號及88年度判字第1960號
      等判決，主張本件非屬贈與乙節，經查：
    1.最高行政法院89年度判字第602號判決為綜合所得稅抵押
      利息所得爭訟事件之個案判決，與本件贈與稅無涉。
    2.最高行政法院92年度判字第973號判決上訴人（即原審被
      告）上訴駁回後，被告即依鈞院89年度訴字第170判決意
      旨，重核復查決定追減部分贈與金額，原告猶不服，循序
      提起訴願及行政訴訟，案經鈞院94年度訴字第71號判決略
      以：「蓋此款項，既已存入原告銀行帳戶，揆諸民法第76
      1條規定，即為原告所有，並有支配使用之權利，茍其未
      能舉證證明係屬有償行為，依遺產及贈與稅法規定，自應
      認屬贈與。」
    3.最高行政法院91年度判字第1436號判決「本件發交臺北高
      等行政法院」，嗣臺北高等行政法院以91年度交訴字第5
      號判決原告之訴駁回，並經最高行政法院94年度判字第12
      39號判決上訴駁回確定在案。
    4.最高行政法院88年度判字第1960號判決意旨略以：「本件
      系爭款項既經原告存入高○○、高○○之中國信託公司帳
      戶或以高○○、高○○名義購買有價證券，則法律上高○
      ○等人對於存款銀行及有價證券發行人已取得系爭款項之
      返還請求權，難謂對系爭款項無自由處分權限，自屬合法
      有效之贈與行為。」
    5.綜上，原告援引上開最高行政法院判決，主張其與丁○○
      間純屬借貸關係，非屬贈與乙節，洵不足採。
（六）又原告於94年5月31日及8月22日，分別自其兆豐銀行高雄
      加工出口區分行美金存款帳戶，提領美金46,291.5元及38
      ,376元合計84,667.5元，並轉帳存入丁○○兆豐銀行三多
      分行美金存款帳戶，丁○○隨即支配運用該等款項等情，
      已如前述，原告未依規定辦理贈與稅申報，違章事證足堪
      認定，縱非故意，仍有過失，自應論罰，被告依法按核定
      應納稅額處1倍罰鍰89,300元（計至百元止），並無違誤
      。綜上，本件訴訟顯無理由，資為抗辯，並聲明求為判決
      駁回原告之訴。
四、本件兩造之爭點為：原告於94年5月31日及8月22日，分別自
    其兆豐銀行美金存款帳戶，提領美金46,291.5元及38,376元
    ，並轉帳存入其父丁○○同銀行美金存款帳戶，被告核定其
    贈與總額2,699,771元，贈與淨額1,699,771元，應納稅額89
    ,986元，除補徵稅額，並按核定應納稅額處1倍罰鍰89,900
    元（計至百元止）是否合法？茲分述如下：
（一）按「凡經常居住中華民國境內之中華民國國民，就其在中
      華民國境內或境外之財產為贈與者，應依本法規定，課徵
      贈與稅。」「本法稱贈與，指財產所有人以自己之財產無
      償給予他人，經他人允受而生效力之行為。」分別為遺產
      及贈與稅法第3條第1項及第4條第2項所明定。次按「動產
      物權之讓與，非將動產交付，不生效力。但受讓人已占有
      動產者，於讓與合意時，即生效力。」為民法第761條第1
      項所規定。又「動產所有權之歸屬，原以占有為要件，此
      項存款既係被繼承人之名義存入，其物權為存款人所有，
      在未提領以前，不能指為他人所有，否則權利義務之主體
      無從確定，物權陷於紊亂。」「當事人主張事實，須負舉
      證責任，倘所提出之證據，不足為其主張事實之證明，自
      不能認其主張之事實為真實。」最高行政法院62年判字第
      127號及39年判字第2號分別著有判例。另「納稅義務人以
      現金轉存其親屬名下，如經查明確屬無償贈與，應依遺產
      及贈與稅法第4條規定核課贈與稅。」為財政部84年6月20
      日台財稅第841630947號函所釋示。查財政部上開函釋係
      上級機關為下級機關在執行職務時所為之解釋，性質上屬
      行政規則，其內容係闡明法規之原意，未逾越前揭遺產及
      贈與稅法規定之意旨，本院自得予以援用，先此說明。
（二）本件原告於94年5月31日及8月22日，分別自其兆豐銀行高
      雄加工出口區分行美金存款帳戶，提領美金46,291.5元及
      38,376元，並轉帳存入其父丁○○同銀行三多分行美金存
      款帳戶，經被告查獲，原核乃依遺產及贈與稅法第4條第2
      項規定，按上開匯款日之美金匯率，核定本件贈與總額2,
      699,771元，贈與淨額1,699,771元，應納稅額89,986元，
      除補徵稅額，並依同法第24條及第44條規定，按核定應納
      稅額處1倍罰鍰89,900元（計至百元止）等情，有被告96
      年3月1日96年度財贈與字第8309600078號處分書、兆豐銀
      行高雄加工出口區分行95年5月5日（95）中高加字第045
      號函及三多分行96年8月21日（96）兆銀多字第131號函暨
      所附客戶存款資料明細表、賣出外匯水單及手續費收入收
      據、購入外匯水單及手續費收入收據、外匯活期存款存款
      憑條及取款憑條影本附原處分卷可稽，復為兩造所不爭執
      ，應堪認定。
（三）原告雖以前揭情詞以資爭議，惟查：
   1、原告於95年6月21日於被告製作談話紀錄時陳稱：「（問
      ：台端於94年間於兆豐銀行高雄加工出口區分行結購外匯
      共13筆，請分述每筆款項用途為何？答：）編號6（按即
      94年8月22日原告自其上開銀行美金存款帳戶提領美金38,
      376元）係匯入丁○○的帳戶，丁○○係我父親，因他有
      經營漁業公司（煜漁業股份有限公司，下稱煜）為資
      金調度需要向我借款才匯給他，僅有此筆借款並無其他借
      款。」等語，有該談話紀錄附原處分卷（第18、19頁參照
      ）可稽，則原告嗣陳稱其另於94年5月31日自其同一銀行
      美金存款帳戶，提領美金46,291.5元轉帳存入其父丁○○
      同銀行三多分行美金存款帳戶，亦係兩人間之金錢借貸云
      云，即堪置疑。再者，按社會一般借貸經驗，當事人除係
      就特定明確之用途或目的而為借貸，其金額可能會有零頭
      外，通常之借貸金額均以整數為之，不論本國外國貨幣皆
      然，本件原告於申請復查時提出兆豐銀行國內匯款申請書
      ，主張其父丁○○於94年7月8日及7月18日分別償還訴外
      人呂白玉及韓明清之借款各64萬元及80萬元（原處分卷第
      5、6頁參照），即其適例。但查，原告主張其提領美金46
      ,291.5元及38,376元，並轉帳存入其父丁○○帳戶，係借
      予其父丁○○供清償訴外人呂白玉及韓明清之債務、處理
      煜公司之債務及丁○○自行處置之用，可見原告給付上
      開美金予其父丁○○係有多項用途，以供其父綜合應用，
      並非係就特定明確之用途或目的而為專款專用，衡諸一般
      生活之經驗法則，應無為上開零頭金額，甚至以角為單位
      之借貸之理，從而，原告主張給付其父丁○○上開款項係
      屬借貸云云，實與常情有違。
   2、次按，證人丁○○於本院97年8月15日行準備程序時證稱
      ：伊因於93年間發生車禍，向他人借貸及處理煜公司營
      運所需，而向其子即原告借用上開美金46,291.5元及38,3
      76元之款項，其借得上開款項後，即先清償債權人呂白玉
      及韓明清之債務，並返還房屋貸款利息每個月7、8萬元，
      以及修船的費用；又「陳群」（音譯）是伊朋友，伊有匯
      一筆錢請他去買機票，伊當時只有去印尼及新加坡，沒有
      去美國，為何銀行購入外匯水單及手續費收入收據之用途
      會寫「觀光支出」伊不清楚等語，有該準備程序筆錄附本
      院卷可稽。然查，依前揭兆豐銀行高雄加工出口區分行95
      年5月5日（95）中高加字第045號函及三多分行96年8月21
      日（96）兆銀多字第131號函暨所附資料，被告整理後所
      製作之證人丁○○美金交易明細表顯示，丁○○於原告匯
      入予其上開2筆美金後，曾於94年8月31日、10月3日及11
      月3日分別向該銀行其美金帳戶以「觀光支出」之匯款用
      途，各提出美金5,160元、4,640元及5,240元，合計15,04
      0元，經本院向該銀行查詢結果，兆豐銀行三多分行97年1
      0月31日（97）兆銀多字第183號函復略以：「．．．本行
      係依據客戶指示及中央銀行『外匯收支或交易申報辦法』
      辦理，由客戶憑存摺、印鑑並填寫外匯存款收款條提領現
      金，．．．。」等語，準此足見，不論丁○○上開3筆美
      金提款，係至美國或其所稱之印尼及新加坡，其用途均係
      「觀光支出」之美金提款，甚為明確。另丁○○證稱有匯
      錢託朋友「陳群」（音譯）去買機票云云，經查，依上開
      銀行資料及前揭丁○○美金交易明細表顯示，丁○○於94
      年6月30日及10月3日固有各匯款美金1,170元及1,366元予
      香港之「ＪＩＮＣＨＥＮＧ」之人，縱然丁○○此項證述
      屬實，亦僅能證稱上開支出係屬丁○○出國購買機票之款
      項，亦核與清償其本人及煜公司之債務無關，是就此部
      分而言，係屬丁○○之「觀光支出」及購買機票之款項，
      核均非供丁○○償還及本人及煜公司之債務，已甚明確
      。
   3、又按，證人丁○○雖於同上準備程序時證稱：伊向原告借
      用上開款項部分係清償訴外人呂白玉及韓明清之借款債務
      ，係自91年間起，陸續向該2人各借款500多萬元及80萬元
      ，還款後只現僅欠呂白玉200多萬元，韓明清部分已匯新
      台幣清償給他，伊與呂白玉是親戚，韓明清是1、20年的
      老朋友，所以沒有拿利息，還款時亦均未立據；至於其上
      開銀行美金交易明細表（被告所製作，原處分卷第291、2
      92頁參照）所載各筆金錢，何筆是還該兩人，伊已忘記了
      云云。如前所述，原告於申請復查時固提出兆豐銀行國內
      匯款申請書，主張其父丁○○於94年7月8日及7月18日分
      別償還訴外人呂白玉及韓明清之借款各64萬元及80萬元乙
      節，然查，原告於94年5月31日自其兆豐銀行高雄加工出
      口區分行美金存款帳戶，提領美金46,291.5元，並轉帳存
      入其父丁○○帳戶後，如前銀行美金交易明細表所示，丁
      ○○嗣於6月2日、6月9日及6月30日分別匯美金2,280元、
      2,280元及1,170元至印尼及新加坡，並以美金3萬元及1萬
      元分別結匯新台幣各941,100元及312,500元，合計共美金
      45,730元，則原告於94年5月31日給付其父丁○○之美金4
      6,291.5元，此時僅餘561元，若以當時之匯率約31.2換算
      ，只有新台幣17,503.2元。然而，丁○○卻於94年7月8日
      及7月18日分別匯款新台幣各64萬元及80萬元予訴外人呂
      白玉及韓明清，由此可知，丁○○上開新台幣各64萬元及
      80萬元匯款之資金來源，顯非原告於94年5月31日所給付
      之美金46,291.5元，已甚明確。況，原告於94年8月22日
      給付其父丁○○美金38,376元後，丁○○除於上述之94年
      8月31日、10月3日及11月3日分別向該銀行其美金帳戶以
      「觀光支出」之匯款用途，各提出美金5,160元、4,640元
      及5,240元，合計15,040元外，復於94年8月31日、9月26
      日、10月3日及11月3日分別匯美金2,580元、2,430元及1,
      530元至印尼，並以美金2萬元結匯新台幣664,800元，合
      計共美金42,946元，則原告於94年5月31日給付其父丁○
      ○之美金46,291.5元，此時原告所給付之美金38,376元已
      不足丁○○前揭支出，由此可知，丁○○亦非提前支用原
      告所給付其之美金38,376元，於94年7月8日及7月18日分
      別匯款新台幣各64萬元及80萬元予訴外人呂白玉及韓明清
      ，已灼然甚明。再者，丁○○與訴外人呂白玉及韓明清縱
      為親戚及多年老朋友之關係，丁○○向該2人借用前揭金
      額不小之款項，竟然全部不必利息，已有違常情；另丁○
      ○與該2人歷次借貸、還款日期及金額各若干，丁○○竟
      證稱已經不清楚，而全無紀錄，以便雙方會算，並據防止
      雙方日後因帳目不清而發生糾紛，亦有違經驗法則；且本
      院提示上開被告整理後所製作之丁○○美金交易明細表，
      丁○○亦無法指出何者為清償渠等2人之款項，是原告主
      張其給付其父丁○○上開美金係供丁○○清償訴外人呂白
      玉及韓明清之借款債務云云，亦與事實有間。
   4、另查，因原告於復查階段主張系爭款項係其借予其父丁○
      ○，非屬贈與，自應負舉證責任，被告乃以96年6月23日
      南區國稅法1字第0960071627號函請原告提示丁○○已還
      款之資金流程，嗣原告出具丁○○96年6月29日書立之聲
      明書，內載：系爭款項係丁○○向原告所借用，用於償還
      其私人借貸及公司開銷，並自97年1月份起，每月清償原
      告4萬元等情，有被告前揭函文及丁○○該聲明書附原處
      分卷可稽。然查，原告迄今未提出其父丁○○每月清償其
      4萬元之證據；又證人丁○○於本院前揭行準備程序時證
      稱：向原告借錢時有說，伊高雄市○○○路56號的房子賣
      掉後，就可以還錢；原告亦於該準備程序時陳稱其父丁○
      ○有一間房子價值3千多萬元，處理後就可以還錢等語（
      該準備程序筆錄第13及16頁參照），渠等父子2人有關系
      爭款項還款方式之陳述，核與前揭丁○○之聲明書所載自
      97年1月份起，每月清償原告4萬元不符，且渠等又無法提
      出每月清償4萬元之證據；況原告於94年5月31日及8月22
      日，分別自其上開銀行美金存款帳戶，提領美金46,291.5
      元及38,376元，合計84,667.5元，並轉帳存入其父丁○○
      帳戶，嗣丁○○陸續提領存款，並分別匯款至印尼、香港
      等國，結購新臺幣或因觀光支出需要購買美金現鈔等，已
      如前述，則本件受贈人丁○○收受系爭款項後已自行支配
      運用，非如原告主張係用於償還訴外人呂白玉及韓明清之
      借款等債務，基於動產物權之讓與，以交付為要件，系爭
      款項既轉作丁○○之存款且經其支配運用，即生動產物權
      讓與之效力；且丁○○既對存入款項擁有充分支配權，應
      足以認定有允受該財產之意思表示，故原告贈與美金46,2
      91.5元及38,376元，合計84,667.5元予其父丁○○之事實
      已臻明確，被告依前揭規定，核定本件贈與總額2,699,77
      1元，並無不合。
   5、末按「除第20條所規定之贈與外，贈與人在1年內贈與他
      人之財產總值超過贈與稅免稅額時，應於超過免稅額之贈
      與行為發生後30日內，向主管稽徵機關依本法規定辦理贈
      與稅申報。」「納稅義務人違反第23條或第24條之規定，
      未依限辦理遺產稅或贈與稅申報者，按核定應納稅額加處
      1倍至2倍之罰鍰。」遺產及贈與稅法第24條第1項及第44
      條前段分別定有明文。原告於94年5月31日及8月22日，分
      別自其兆豐銀行高雄加工出口區分行美金存款帳戶，提領
      美金46,291.5元及38,376元合計84,667.5元，並轉帳存入
      其父丁○○兆豐銀行三多分行美金存款帳戶，丁○○隨即
      支配運用該等款項等情，已如前述，原告未依規定辦理贈
      與稅申報，違章事證足堪認定，縱其非故意，仍有過失，
      自應論罰，被告依法按核定應納稅額處1倍罰鍰89,300元
      （計至百元止），核無違誤。
五、綜上所述，原告之主張，並無可採。被告原核定原告本件贈
    與總額2,699,771元，贈與淨額1,699,771元，應納稅額89,9
    86元，除補徵稅額，並依同法第24條及第44條規定，按核定
    應納稅額處1倍罰鍰89,900元（計至百元止），於法並無違
    誤。訴願決定遞予維持，亦無不合。原告提起本件訴訟，求
    為撤銷，為無理由，應予駁回。又本件事證已臻明確，兩造
    其餘攻擊防禦方法，均核與本件判決結果不生影響，爰不予
    調查及逐一論述。另本件屬簡易事件，爰不經言詞辯論為之
    。
六、據上論結，本件原告之訴為無理由，依行政訴訟法第233條
    第1項、第236條、第98條第1項前段，判決如主文。
中    華    民    國    97    年    11    月    25    日
              高雄高等行政法院第三庭
                                法官  詹 日 賢
以上正本係照原本作成。
如不服本判決，應於送達後20日內，向本院提出上訴狀並表明上
訴理由，如於本判決宣示後送達前提起上訴者，應於判決送達後
20日內補提上訴理由書（須按他造當事人人數附繕本）。
中    華    民    國    97    年    11    月    25    日
                              書記官  宋 鑠 瑾
附註：
行政訴訟法第235條（第1項、第2項）：
對於適用簡易程序之裁判提起上訴或抗告，須經最高行政法院之
許可。
前項許可，以訴訟事件所涉及之法律見解具有原則性者為限。


司法院資訊處製作；財團法人民間司法改革基金會備份。
